【裁判字號】    95,訴,472
【裁判日期】    951229
【裁判案由】    給付借款
【裁判全文】
臺灣基隆地方法院民事判決               95年度訴字第472號
原      告  永豐商業銀行股份有限公司
法定代理人  盧正昕
訴訟代理人  甲○○
被      告  乙○○○
上列當事人間請求給付借款事件，本院於民國95年12月19日言詞
辯論終結，判決如下：
    主  文
被告應給付原告新臺幣陸拾陸萬貳仟壹佰柒拾壹元，及自民國九
十四年十二月七日起至民國九十八年六月六日止，按週年百分之
九點五，自民國九十八年六月七日起至清償日止，按週年百分之
五計算之利息，並自民國九十五年一月八日起至民國九十五年七
月七日止，按週年百分之○點九五，自民國九十五年七月八日起
至清償日止，按週年百分之一點九計算之違約金。
訴訟費用新臺幣柒仟貳佰柒拾元由被告負擔。
    事實及理由
一、原告台北國際商業銀行與建華商業銀行合併後，公司名稱變
    更為永豐商業銀行股份有限公司，有行政院金融監督管理委
    員會民國95年11月13日金管銀(六)字第09500476730 號函、銀
    行營業執照等件影本在卷可稽，並經原告具狀聲明承受訴訟
    ，依民事訴訟法第175條之規定，核無不合，先予敘明。
二、原告起訴主張：被告於93年12月7 日向原告借款新臺幣（下
    同）800,000元，約定到期日為98年12月7日，按月平均攤還
    本息，利息採固定利率按月計算（自93年12月7日起至94年6
    月7日止按週年5%、自94年6月7日起至95年6月7日止按週年9
    .5%、自98年6月7日起至98年12月7日止按週年5%），若遲延
    履行時，一切債務視為全部到期，並逾期在6 個月內，按借
    款利率10%、逾期超過6 個月者，就超過部分按借款利率20%
    加計違約金。不料被告於94年12月7 日繳款後，即未再支付
    ，尚積欠本金662,171元及各自94年12月7日、95年1月8日起
    之利息及違約金，為此提起本件訴訟。
三、經查：原告主張之上開事實，業據提出借據、約定書、放款
    過去資料查詢單等件影本為證，且為被告所不爭執，自堪信
    屬實。被告雖辯稱因沒有工作，才無法按期清償，但此非得
    以解免或緩期清償之事由，自不足採信。從而，原告依消費
    借貸契約之法律關係，請求被告給付如主文第1 項所示之本
    金、利息及違約金為有理由，應予准許。
四、本件訴訟費用即第一審裁判費7,270元，由被告負擔。
五、結論：本件原告之訴為有理由，依民事訴訟法第78條、第87
    條第1項，判決如主文。
中    華    民    國    95    年    12    月    29    日
                  民事庭法  官  陳湘琳
以上正本係照原本作成。
對於本件判決如有不服，應於收受送達後20日內向本院提出上訴
書狀，敘述上訴之理由，上訴於臺灣高等法院，並按他造當事人
之人數附具繕本。
中    華    民    國    95    年    12    月    29    日
                        書記官  王佩珠


司法院資訊處製作；財團法人民間司法改革基金會備份。
